# 子公司计提企业所得税未缴纳，在注销时的会计处理

提问人：hanjiangliye 时间：2016-11-15 19:57:45
A单位的全资子公司B公司无实际业务，只有银行存款产生的利息收入，在审计时根据经审计的税前利润计提企业所得税，B公司在所得税汇算清缴时进行零申报，累计计提的企业所得税约为重要性水平的50%。本年B公司注销。计提未缴纳的企业所得税计入营业外收入中，是否合理？如何降低审计风险？

回答人：chenyiwei
为何“在审计时根据经审计的税前利润计提企业所得税”，但“B公司在所得税汇算清缴时进行零申报”？出现这一情况的原因是什么？为何当地税务机关认可零申报？

提问人：hanjiangliye 时间：2016-11-16 08:45:21
目前情况是税务、工商注销已经完成。该子公司账上基本只有银行存款，发生了一些管理费用，银行存款的利息收入是大于发生的管理费用，公司在汇算清缴时不想交税，做成略微亏损，实际上该子公司偷税了。因为母公司是亏损的，这一块投资收益做了纳税调增也不需要交企业所得税。

回答人：chenyiwei
这实际上还是会计差错，且存在税务违规的法律风险。